# 陈版:请教处置部分股权丧失控制权，合并报表时对剩余股权的处理

提问人：baretoe1 时间：2016-11-06 22:03:26
企业因处置部分股权投资等原因丧失了对被投资方的控制权的，在编制合并财务报表时，对于剩余股权，应当按照其在丧失控制权日的公允价值进行重新计量。 处置股权取得的对价与剩余股权公允价值之和，减去按原持股比例计算应享有原有子公司自购买日或合并日开始持续计算的净资产的份额之间的差额 ，计入丧失控制权当期的投资收益，同时冲减商誉。 “处置股权取得的对价与剩余股权公允价值之和，减去按原持股比例计算应享有原有子公司自购买日或合并日开始持续计算的净资产的份额之间的差额”这句话怎么理解
假设母公司对子公司原持股比例100% 按原持股比例计算的应享有原有子公司持续计算到股权处置日的净资产金额 80 万元，公允价值为 100 万元。 引入外部投资者增资（100/0.45）*0.55，持股比例55%，导致母公司持股比例下降到45%。 在合并报表层面，确认投资收益是多少？
我的想法： 处置对价=0 剩余股权（45%）公允价值=100万元 按原持股比例计算的应享有原有子公司持续计算到股权处置日的净资产金额的份额 80*0.45=36万元 差额=100-36=64万元 计入投资收益 是这样么？总感觉不对。

回答人：chenyiwei
如果原持有 100 ％股权于引入外部投资者之日（即处置日，丧失控制权之日）的公允价值为 100 万，原对应的帐面净资产份额为 80 万元，则合并报表层面的投资收益为 100 － 80 ＝ 20 万。此处假设不存在其他综合收益重分类至损益等特殊情况。